# 求助陈版主，以分公司净资产出资设立子公司，少数股东损益计算如何计算

提问人：oned 时间：2021-02-02 20:33:03
背景：A公司与B公司共同出资设立有限公司C公司，其中A公司以其D分公司净资产出资，出资比例51%；B公司以货币资金出资，出资比例49%，A公司对新公司D公司形成控制，纳入合并范围。D分公司净资产评估增值1.5亿元，新公司C公司个别报表层面按评估值对原D分公司各项资产、负债进行初始计量，A公司编制合并报表时，需把资产、负债的评估增值冲回，恢复到以原账面价值为基础编制合并报表。 2020 年，D公司单体净利润 8000 万，还原账面价值后单体净利润 6500 万，合并时少数股东损益计算过程： 1 、D公司单体净利润8000*49%=3920万2 、D公司还原账面价值后单体净利润6500*49%=3185万
求助陈版主，上面哪个方法计算少数股东损益正确？

回答人：chenyiwei
A以分公司D投入子公司C，这一过程属于合并范围内的顺流交易，存在未实现损益，而顺流交易未实现损益的抵销和恢复影响都应归属于母公司股东。因此本案例中的少数股东损益应为D公司单体净利润8000*49%=3920万。